臺灣嘉義地方法院刑事判決
111年度易字第252號
公  訴  人  臺灣嘉義地方檢察署檢察官
被      告  劉得鑫




上列被告因竊盜案件，經檢察官提起公訴（111年度偵字第1963
號），本院判決如下：
    主  文
劉得鑫犯攜帶兇器竊盜罪，累犯，處有期徒刑柒月。未扣案之犯
罪所得新臺幣參仟陸佰捌拾元沒收，於全部或一部不能沒收或不
宜執行沒收時，追徵其價額。
    犯 罪 事 實
一、劉得鑫意圖為自己不法之所有，基於攜帶兇器竊盜之犯意，
    於民國110年3月10日6時46分許，騎乘其於同日5時46分許所
    竊得之車牌號碼000-000號普通重型機車(劉得鑫此部分之竊
    盜犯行，業經本院以110年度易字第366號判處罪刑確定)，
    至嘉義市○區○○街000號之娃娃機店，持客觀上足供兇器之用
    之金屬硬質工具2支，撬開破壞該店內由李宜樺承租經營之
    娃娃機台錢箱鎖頭後(毀損部分未據告訴)，再以自備之鑰匙
    開啟上開機台錢箱外門，拿走其內金錢合計新臺幣(下同)36
    80元，即騎乘上開機車離去。
二、案經嘉義市政府警察局第二分局報告臺灣嘉義地方檢察署檢
    察官偵查起訴。
    理  由
一、被告以外之人於審判外之言詞或書面陳述，除法律有規定者
    外，不得作為證據；被告以外之人於審判外之陳述，雖不符
    合刑事訴訟法第159條之1至第159條之4之規定，而經當事人
    於審判程序同意作為證據，法院審酌該言詞陳述或書面陳述
    作成時之情況，認為適當者，亦得為證據；當事人、代理人
    或辯護人於法院調查證據時，知有第159條第1項不得為證據
    之情形，而未於言詞辯論終結前聲明異議者，視為有前項之
    同意，刑事訴訟法第159條第1項及第159條之5分別定有明文
    。查，本判決後述引用之傳聞證據，檢察官、被告劉得鑫於
    審理時均表示沒有意見而不予爭執，且迄至言詞辯論終結前
    均未聲明異議，本院審酌上開證據資料製作時之情況，尚無
    違法不當及證明力明顯過低之瑕疵，亦認為以之作為證據應
    屬適當，揆諸前開規定，爰依刑事訴訟法第159條之5規定，
    認該等證據均有證據能力。
二、訊據被告固坦認有於上開時間、地點，竊取被害人李宜樺持
    有之娃娃機台錢箱內之3680元等事實，惟矢否否認有何攜帶
    兇器竊盜之犯行。辯稱：「我用的工具是前端有熱熔膠材質
    的止滑膠條，並非兇器。」等語（本院卷第197、200頁），
    經查：
(一)被告於上開時間、地點，竊取被害人持有之娃娃機台錢箱內
    之3680元等事實，業經被告於審理時自陳在卷，核與證人即
    被害人於警詢中之證述情節大致相符，並有被害報告單、案
    發時相關監視錄影畫面翻拍照片在卷可查，首堪認定。
(二)經本院勘驗案發時之監錄畫面，結果如下，並製有勘驗筆錄
    及擷取畫面照片在卷可參（本院卷第197、203至216頁）：
　　「(錄影畫面時間2021年3 月10日星期三6時48分02秒至50分
　　  04秒，以下僅分秒表示錄影畫面時間)
      一、48分42秒劉得鑫走入嘉義市○區○○街000號之娃娃機店
          。
      二、48分55秒劉得鑫在娃娃機台前從攜帶的黑色袋子中取
          出一支黑色長條狀工具（下稱「工具一」），於48分
          56秒至49分06秒劉得鑫用「工具一」抵住娃娃機台錢
          箱鎖頭，利用槓桿原理，由上往下欲撬開錢箱鎖頭。
      三、49分07秒劉得鑫將「工具一」放入黑色袋子，49分16
          秒從袋子中取出另一支深色頭部帶勾之長條狀工具（
          下稱「工具二」），49分18秒至26秒劉得鑫將「工具
          二」頭部帶勾部位鉤住錢箱鎖頭，利用槓桿原理，由
          上往下撬開錢箱鎖頭。
      四、劉得鑫撬開錢箱鎖頭後，於49分33秒用鑰匙開啟錢箱
          外門，拉出娃娃機台內錢箱，將錢箱內的零錢倒入黑
          色袋子內，放回錢箱空箱，關上並鎖上錢箱外門後，
          離開娃娃機店。」　　　　　　
(三)是依上開勘驗結果可知，被告既能先後持工具一、二，分別
    利用槓桿原理，由上往下撬開質地堅硬、由金屬材質製成之
    錢箱鎖頭，則工具一、二顯然亦屬質地堅硬之長條狀物品，
    如持之戳刺人身，勢必非死即傷，核屬兇器無虞，被告所辯
    ，自不足採。綜上所述，本案事證明確，被告犯行堪以認定
    ，應依法論科。
三、核被告所為，係犯刑法第321條第1項第3款之攜帶兇器竊盜
    罪。被告前因毒品危害防制條例、竊盜等案件，經法院分別
    判處有期徒刑確定，經臺灣臺中地方法院以101年度聲字第9
    60號裁定應執行有期徒刑7年2月確定，刑期自99年10月13日
    起至106年12月12日止（下稱執行一）；另因違反槍砲彈藥
    刀械管制條例、毒品危害防制條例等案件，經法院分別判處
    有期徒刑確定後，經臺灣高等法院臺中分院以102年度聲字
    第439號裁定應執行有期徒刑5年確定，刑期自106年12月13
    日起至111年12月12日止，並與執行一接續執行，於109年4
    月9日縮短刑期假釋出監，斯時執行一已執行完畢等節，有
    檢察官出證之刑案資料查註紀錄表在卷可考(見本院卷199頁
    )，其受徒刑執行完畢後，於5年以內故意再犯本案有期徒刑
    以上之罪，為累犯。又司法院釋字第775號解釋，依解釋文
    及理由之意旨，係指構成累犯者，不分情節，一律加重最低
    本刑，於不符合刑法第59條所定要件之情形下，致生行為人
    所受之刑罰超過其所應負擔罪責之個案，不符罪刑相當原則
    、比例原則。於此範圍內，在修正累犯規定前，為避免發生
    上述罪刑不相當之情形，法院就該個案應裁量是否加重最低
    本刑；依此，該解釋係指個案量處最低法定刑，又無適用刑
    法第59條減輕規定之情形，法院應依此解釋意旨裁量不予加
    重最低本刑(最高法院108年度台上字第338號、108年度台上
    字第3526號、108年度台上字第3123號判決意旨參照)。查，
    本案被告並無個案情節應量處最低法定刑，否則若再依累犯
    規定加重其刑，則有違罪刑相當原則，又無法適用刑法第59
    條酌量減輕其刑規定之情形，是被告本案所犯之罪，應依刑
    法第47條第1項之規定，加重其刑。爰以行為人之責任為基
    礎，審酌被告於審理時自陳國中畢業、已婚、生有2男1女、
    先前從事寵物美容、因疫情影響導致寵物美容收入減少而竊
    盜(本院卷第200頁)；兼衡被告行竊之手段、尚未賠償被害
    人損失之態度等一切情狀，量處如主文所示之刑。被告竊得
    之3680元現金，為其犯罪所得，未予扣案，應依刑法第38條
    之1第1項前段規定宣告沒收，並於全部或一部不能沒收或不
    宜執行沒收時，依同條第3項追徵其價額。至於被告供竊盜
    使用之工具一、二以及鑰匙1支，因未扣案，且工具一、二
    之具體功能為何？該支鑰匙是否為萬能鑰匙？尚無證據足以
    釐清，故本院依卷證認為上開物品沒收與否，對犯罪之預防
    及公共安全之維護影響不大，爰不併宣告沒收。
據上論斷，應依刑事訴訟法第299條第1項前段（依刑事判決精簡
原則，僅記載程序法條），判決如主文。
本案經檢察官賴韻羽提起公訴；檢察官陳昱奉到庭執行職務
中　　華　　民　　國　　111 　年　　6 　　月　　29　　日
                  刑事第四庭    法　官　康敏郎
以上正本證明與原本無異。
如不服本判決應於收受判決後20日內向本院提出上訴書狀，並應
敘述具體理由；其未敘述上訴理由者，應於上訴期間屆滿後20日
內向本院補提理由書（均須按他造當事人之人數附繕本）「切勿
逕送上級法院」。告訴人或被害人如對於本判決不服者，應具備
理由請求檢察官上訴，其上訴期間之計算係以檢察官收受判決正
本之日期為準。
中　　華　　民　　國　　111 　年　　6 　　月　　29　　日
                                書記官　陳佾澧
附錄論罪科刑法律條文：
刑法第321條第1項第3款
犯前條第1項、第2項之罪而有下列情形之一者，處6月以上5年以
下有期徒刑，得併科50萬元以下罰金：
一、侵入住宅或有人居住之建築物、船艦或隱匿其內而犯之。
二、毀越門窗、牆垣或其他安全設備而犯之。
三、攜帶兇器而犯之。
四、結夥三人以上而犯之。
五、乘火災、水災或其他災害之際而犯之。
六、在車站、港埠、航空站或其他供水、陸、空公眾運輸之舟、
    車、航空機內而犯之。
前項之未遂犯罰之。